臺灣板橋地方法院刑事判決　　　　　　　94年度訴字第177號
公　訴　人　臺灣板橋地方法院檢察署檢察官
被　　　告　甲○○
上列被告因違反毒品危害防制條例案件，經檢察官提起公訴（93
年度核退毒偵字第1617號），本院裁定改用簡式審判程序，判決
如下：
    主  文
甲○○施用第一級毒品，處有期徒刑壹年。
扣案之第二級毒品安非他命壹包（驗餘淨重零點陸陸公克）沒收
銷燬之。
    事  實
一、甲○○於民國91年間，因施用毒品案件，經本院於91年12月
    2 日以91年度訴字第1826號刑事判決各判處有期徒刑7 月、
    5 月，應執行有期徒刑11月確定；復於同年間因恐嚇取財案
    件，經本院於92年3 月10日以92年度易字第17號刑事判決判
    處有期徒刑1 年確定，上開2 罪並經本院裁定應執行刑有期
    徒刑1 年10月確定，甫於93年6 月29日假釋出獄，假釋期滿
    日期為93年10月24日（現撤銷假釋，執行殘刑中，本件係於
    假釋中再犯，不構成累犯）。
二、甲○○前於民國88年間因施用毒品案件，經本院裁定送觀察
    、勒戒後，認無繼續施用毒品之傾向，於88年2 月12日執行
    完畢，並經臺灣板橋地方法院檢察署檢察官於88年2 月22日
    以88年度毒偵字第3240號為不起訴處分確定。又於89年間因
    施用毒品案件，經本院裁定送觀察、勒戒後，認無繼續施用
    毒品之傾向，於89年3 月16日執行完畢，並經臺灣板橋地方
    法院檢察署檢察官於89年3 月16日以88年度毒偵字第3216號
    、89年度毒偵字第1664號為不起訴處分確定。復於91年間因
    施用毒品案件，經本院裁定令入戒治處所施以強制戒治，並
    經臺灣板橋地方法院檢察署檢察官以91年度毒偵字第2573號
    提起公訴，嗣經本院判處前述罪刑在案，並於92年8 月22日
    強制戒治執行完畢。詎其仍不知悔改，於前開強制戒治執行
    完畢釋放後5 年內，又基於施用第1 級毒品海洛因及第2 級
    毒品安非他命之概括犯意，於93年9 月1 日18時，在臺北縣
    蘆洲市○○○道附近之停車場車內，以混合第1 級毒品海洛
    因與第2 級毒品安非他命一起放入玻璃球吸食器內用火燒烤
    後再吸食煙霧之方式，同時施用第1 級毒品海洛因及第2 級
    毒品安非他命乙次。嗣於93年9 月5 日16時30分許，在臺北
    縣蘆洲市○○路105 巷與得勝街交岔路口為警查獲，並扣得
    安非他命1 包（驗餘淨重0.66公克），始知上情。
三、案經臺北縣政府警察局蘆洲分局報請臺灣板橋地方法院檢察
    署檢察官偵查起訴。
    理  由
一、上揭事實業據被告甲○○於本院審理時坦承不諱（見本院94
    年3 月23日簡式審判筆錄），並有照片8 紙附卷及安非他命
    1 包（驗餘淨重0.66公克）扣案可資佐證（見93年度核退毒
    偵字第1617號偵查卷第57頁至第60頁、第74頁）。又被告為
    警查獲後所採集之尿液經送檢驗結果確呈鴉片類及安非他命
    類陽性反應，此有臺灣檢驗科技股份有限公司濫用藥物尿液
    檢驗報告1 紙附卷為憑（見93年度核退毒偵字第1617號偵查
    卷第8 頁）。而扣案之第2 級毒品安非他命1 包（驗餘淨重
    0.66公克），經送鑑驗結果確含有第2 級毒品安非他命成分
    ，有內政部警政署刑事警察局鑑定書1 紙在卷可稽（見本院
    卷第19頁），足徵其自白與事實相符。又被告前於88年間因
    施用毒品案件，經本院裁定送觀察、勒戒後，認無繼續施用
    毒品之傾向，於88年2 月12日執行完畢，並經臺灣板橋地方
    法院檢察署檢察官於88年2 月22日以88年度毒偵字第3240號
    為不起訴處分確定。又於89年間因施用毒品案件，經本院裁
    定送觀察、勒戒後，認無繼續施用毒品之傾向，於89年3 月
    16日執行完畢，並經臺灣板橋地方法院檢察署檢察官於89年
    3 月16日以88年度毒偵字第3216號、89年度毒偵字第1664號
    為不起訴處分確定。復於91年間因施用毒品案件，經本院裁
    定令入戒治處所施以強制戒治，並經臺灣板橋地方法院檢察
    署檢察官以91年度毒偵字第2573號提起公訴，嗣經本院判處
    前述罪刑在案，並於92年8 月22日強制戒治執行完畢，此有
    上開不起訴處分書及臺灣高等法院被告全國前案紀錄表各1
    紙在卷可憑。是本件事證明確，被告於強制戒治執行完畢釋
    放後5 年內再犯本件同時施用第1 級毒品及第2 級毒品之犯
    行堪以認定，應予依法論處。
二、核被告所為，係犯毒品危害防制條例第10條第1 項之施用第
    1 級毒品罪及同條第2 項之施用第2 級毒品罪。被告持有第
    1 級毒品海洛因及第2 級毒品安非他命，既意在供己施用，
    其持有之低度行為應為施用之高度行為所吸收，不另論罪。
    又被告以1 施用行為同時施用第1 級毒品海洛因及第2 級毒
    品安非他命，為想像競合犯，應從較重之施用第1 級毒品罪
    處斷；公訴人認為被告所為之施用第1 級毒品、第2 級毒品
    罪犯行，犯意各別、罪名不同，應分論併罰，容有誤會，附
    此敘明。爰審酌被犯罪之動機、目的、手段，其同時施用第
    1 級毒品及第2 級毒品戕害自身健康及其犯後坦承犯行，態
    度良好等一切情狀，量處如主文所示之刑，以資懲儆。
三、扣案之第2 級毒品安非他命1 包（驗餘淨重0.66公克），為
    當場查獲之毒品（其內毒品與外袋無法析離完盡，應概認屬
    查獲之毒品），不問屬何人所有，應依毒品危害防制條例第
    18條第1 項前段併予宣告沒收銷燬之。
四、本件經檢察官提起公訴，被告於準備程序中就被訴事實為有
    罪之陳述，經法官告知簡式審判程序之旨，並聽取公訴人、
    被告之意見後，本院合議庭裁定由受命法官獨任進行簡式審
    判程序，併予敘明。
據上論斷，應依刑事訴訟法第273 條之1 第1 項、第299 條第1
項前段，毒品危害防制條例第10條第1 項、第2 項、第18條第1
項前段，刑法第11條前段、第55條，判決如主文。
本案經檢察官程秀蘭到庭執行職務。
中　　華　　民　　國　　94　　年　　4 　　月　　12　　日
                  刑事第十庭  法  官  曾正耀
以上正本證明與原本無異。
如不服本判決，應於判決送達後十日內，向本院提出上訴狀。
                              書記官  黃靖媛
中　　華　　民　　國　　94　　年　　4 　　月　　12　　日
附錄本案所犯法條全文
毒品危害防制條例第10條
施用第一級毒品者，處6月以上5年以下有期徒刑。
施用第二級毒品者，處3年以下有期徒刑。
